臺灣臺北地方法院交通事件裁定　　　　93年度交聲字第1241號
原處分機關　交通部公路總局臺北區監理所
異　議　人
即受處分人　三兆汽車商行
代　表　人　蔡碧珠
上列受處分人因違反道路交通管理處罰條例案件，對於交通部公
路總局臺北區監理所93年12月17日所為之處分（北監自裁字第裁
40-DIA503412號）聲明異議，本院裁定如下：
    主  文
異議駁回。
    理  由
一原處分機關處分理由略以：異議人即受處分人三兆汽車商行所
  有之車牌號碼BG-0117 自用小貨車於民國九十三年十月十七日
  下午五時三十分在桃園縣大溪鎮○○路及仁和路交叉路口十公
  尺內臨時停車，且其停放之時間及該路段經桃園縣政府公告禁
  止遊動廣告物車輛停放，因此由桃園縣政府警察局大溪分局警
  員逕行舉發，依道路交通管理處罰條例第五十五條第一項第二
  款、第六十條第二項第二款規定，裁處罰鍰新台幣一千五百元
  。
二異議理由略以：(1)前述路段並未劃設禁止停車標線或標誌，且
  警員以目測判斷停放地點位於交叉路口十公尺，亦欠允當，況
  當時車輛乃處於停止之狀態，亦無影響交通安全順暢。(2)桃園
  縣政府無法律之授權，即認異議人之車輛為遊動廣告物，而禁
  止於公告路段停車，逾越法律位階等語。
三法院判斷
(一)道路交通管理處罰條例第五十五條第二款、第五十六條第一項
  第一款規定，汽車駕駛人在交岔路口十公尺內臨時停車者，處
  新臺幣三百元以上六百元以下罰鍰；於禁止臨時停車處所停車
  者，則處新臺幣六百元以上一千二百元以下罰鍰。依交通部路
  政司九十四年二月二十三日路臺監字第○九四○四○三五二六
  號所附內政部警政署六十五年二月十六日警署交（六五）字第
  二四九號釋示內容為：交岔路口十公尺內禁止臨時停車之計算
  起點，茲按照各種路況，統一規定如次：一、十字路口轉彎處
  成直角或鈍角者，均以路邊固定建築物外沿延伸線交叉頂點起
  算。二、Ｔ字路口轉彎處成直角或鈍角者，其計算起點，依照
  第一款之原則勘定之；至於對向直線一邊，則按相對交岔頂點
  之垂直點起算。依桃園縣政府警察局大溪分局九十四年一月二
  十六日溪警分交字第○九四二○○六五四六號函所附採證照片
  及違規地點簡圖、該分局九十四年三月十六日溪警分交字第○
  九四二○○六六一八號函所附採證及現場照片、交通部公路總
  局臺北區監理所九十四年七月四日北監車字第○九四○○三四
  ○○九號函及所附車籍資料等可知，異議人停車地點屬前述內
  政部警政署第二四九號釋示第二款所指Ｔ字路口，員林路相對
  交岔頂點為一號誌燈，其所延伸至員林路路邊之垂直點約在行
  人穿越道側端，而車牌號碼BG-0117 自用小貨車停車時前輪後
  方恰有一都計樁，距離員林路路口行人穿越道四點七公尺，自
  小貨車車身長四八二公分即四點八二公尺，前輪距一四一公分
  即一點四一公尺，車尾距離行人穿越道僅約一點三公尺，顯然
  已在前述釋示所指之十公尺內；況道路交通管理處罰條例禁止
  汽車駕駛人在交岔路口十公尺內臨時停車及停車之目的，無非
  為避免交岔路口之車輛進出及轉彎遭受阻礙，或影響其他駕駛
  人之視線，以利交通往來順暢，故不待主管機關劃設或設置標
  線、標誌，倘於交叉路口十公尺內劃有設禁止臨時停車標線、
  標誌，僅係加重提醒、督促駕駛人注意，非謂未劃設禁止停車
  之標線即可於交岔路口停車。本件異議人停放之位置恰位於行
  人穿越道前方，不僅影響行經該路口之駕駛人視線，並阻礙行
  人之行徑路線，迫使行人幾乎必須行走於車道內，始得通行，
  對於該路段之交通順暢自有影響。
(二)為維護道路交通安全與暢通，公路或警察機關於必要時，得就
  指定某線道路或某線道路區段禁止停車及臨時停車，道路交通
  管理處罰條例第五條第一款定有明文。又汽車駕駛人不遵守公
  路或警察機關，依第五條規定所發布命令，而本章各條無處罰
  之規定者，處新臺幣九百元以上一千八百元以下罰鍰；汽車駕
  駛人違規停車而駕駛人不在場，當場不能或不宜攔截製單舉發
  者，得對汽車所有人逕行舉發處罰，同條例第六十條第二款、
  第七條之二第一項第三款亦有明定。另地方制度法第十九條第
  十款規定，道路管理屬於地方自治事項而得由地方政府以自制
  條例規範之，據此，桃園縣政府於九十二年十月二十七日以法
  府二字第○九二○二四四七七五號令公布「桃園縣遊動廣告物
  管理自治條例」，並自公布日施行，該條例第二條規定，所謂
  遊動廣告，指於車、船設置之廣告，並以營業行為為限。依桃
  園縣政府警察局大溪分局九十四年一月二十六日溪警分交字第
  ○九四二○○六五四六號函所附採證照片觀之，車牌號碼BG-0
  117 自用小貨車除車頭以外之車體，均以載有「好週轉」、「
  0000000 」、「老闆的心聲」、「過票」、「週轉」等文字，
  顯在向不特定人告知其以放款為業務，促使急需資金者向其借
  款之廣告，自屬營業行為，該自用小貨車即為遊動廣告物。其
  次，桃園縣政府於九十三年十月八日以府交運字第○九三○五
  三九三五五一號公告，公告桃園縣內禁止遊動廣告車輛停放之
  路段及時間，並自九十三年十月十六日起實施，此有桃園縣政
  府府交運字第○九三○五三九三五五一號函可證，其中於大溪
  交流道之臺三線上，自員林路一段至介壽路路段，除收費停車
  格外，均禁止停放遊動廣告車輛。異議人之自用小貨車於前述
  時間停放於前述地點，自已違反桃園縣政府依道路交通管理處
  罰條例第五條規定所發布命令。
(三)綜合以上說明，車牌號碼BG-0117 自用小貨車之駕駛人於前述
  時地違規停車而駕駛人不在場，原處分機關裁處之理由以其為
  臨時停車雖有違誤，惟本件駕駛人一停車行為，同時違反道路
  交通管理處罰條例第五十六條第一項第一款及第六十條第二款
  ，原處分機關依對汽車所有人逕行舉發處罰，並以較重之第六
  十條第二款裁處，並無不當，本件異議為無理由，應予駁回。
四依道路交通管理處罰條例第八十七條第二項，道路交通案件處
  理辦法第十九條，裁定如主文。
中　　華　　民　　國　　94　　年　　9 　　月　　7 　　日
　　　　　　　　　　　　　　　交通法庭法　官  邱蓮華
以上正本證明與原本無異。
如不服本裁定應於送達後5日內向本院提出抗告狀。
                                      書記官  王黎輝
中　　華　　民　　國　　94　　年　　9　　 月　　19　　日
